【裁判字號】    98,上易,108
【裁判日期】    980115
【裁判案由】    竊盜
【裁判全文】
臺灣高等法院臺中分院刑事判決         98年度上易字第108號
上  訴  人
即  被  告  甲○○
                      號
                    （現另案在臺灣臺中監獄執行）
上列上訴人因竊盜案件，不服臺灣臺中地方法院97年度易字第40
30號中華民國97年10月31日第一審判決（起訴案號：臺灣臺中地
方法院檢察署97年度偵緝字第2082號），提起上訴，本院判決如
下：
    主  文
上訴駁回。
    理  由
一、按不服地方法院之第一審判決而上訴者，其上訴書狀應敘
    具體理由，刑事訴訟法第361條第2項定有明文。至於上訴
    由是否具體，係屬第二審法院審查範圍，則不在命補正之
    ，此參照同條文之修正理由可明。再如上訴理由書狀並未
    據卷內訴訟資料，具體指摘原判決認事用法有何違法或不
    之情形，即屬上訴未敘述具體理由。又上訴書狀未敘述具
    理由者，其上訴即屬於同法第 362條前段所定「上訴不合
    律上之程式」之情形，第二審法院自應依同法第 367條之
    定，以判決駁回之。
二、次按，依刑事訴訟法第350條、第361條、第362條、第367
    條規定，不服地方法院之第一審判決而上訴者，須提出上訴
    書狀，並應敘述具體理由，為上訴必備之程式；其所提出之
    書狀未敘述上訴理由，或僅曾以言詞陳述上訴理由者，均應
    於上訴期間屆滿後二十日內補提理由書於第一審法院。第一
    審法院經形式審查，認逾期未補提上訴理由者，應定期間先
    命補正；逾期未補正者，為上訴不合法律上之程式，應以裁
    定駁回。倘已提出上訴理由，但所提非屬具體理由者，則由
    第二審法院以上訴不合法律上之程式，判決駁回。而所謂具
    體理由，必係依據卷內既有訴訟資料或提出新事證，指摘或
    表明第一審判決有何採證認事、用法或量刑等足以影響判決
    本旨之不當或違法，而構成應予撤銷之具體事由，始克當之
    （例如：依憑證據法則具體指出所採證據何以不具證據能力
    ，或依憑卷證資料，明確指出所為證據證明力之判斷如何違
    背經驗、論理法則）；倘僅泛言原判決認定事實錯誤、違背
    法令、量刑失之過重或輕縱，而未依上揭意旨指出具體事由
    ，或形式上雖已指出具體事由，然該事由縱使屬實，亦不足
    以認為原判決有何不當或違法者（例如：對不具有調查必要
    性之證據，法院未依聲請調查亦未說明理由，或援用證據不
    當，但除去該證據仍應為同一事實之認定），皆難謂係具體
    理由，俾與第二審上訴制度旨在請求第二審法院撤銷、變更
    第一審不當或違法之判決，以實現個案救濟之立法目的相契
    合，並節制濫行上訴（參照最高法院97年度台上字第892號
    判決）。本案上訴人即被告甲○○不服原審判決提起上訴其
    上訴狀所載理由略謂：因量刑過重，對於承審法官未查明被
    告係主動供述實在犯案過程。又免浪費司法訴訟資源，而請
    求簡式審判之善良本意，再者，被告竊取轎車實為代步之用
    ，且無毀損及其他犯罪故意，法官量刑之重，被告不服等語
    。經查被告上訴意旨對第一審判決究有何具體事由，致判決
    不當或違法，並無一語涉及，僅泛指原審量刑過重，而原審
    依刑事訴訟法第454條第2項之規定為簡易判決，本即得以簡
    略方式為之，從而依上揭說明，被告上開上訴所指，自非屬
    得上訴第二審之具體理由。被告提起本件上訴顯不合法律上
    程式，爰不經言詞辯論，判決如主文。
中    華    民    國    98    年    1     月    15  日
            刑事第二庭   審判長法  官   李  璋  鵬
                               法  官   胡  森  田
                               法  官   胡  忠  文
上列正本證明與原本無異。
不得上訴。
                               書記官   許  麗  花
中    華    民    國    98    年    1     月    15  日


司法院資訊處製作；財團法人民間司法改革基金會備份。
